最高法院刑事判決　　　　　　　　　 110年度台上字第6030號
上　訴　人　游羽逢
 
 
原審辯護人 羅婉菱律師 
上列上訴人因違反毒品危害防制條例案件，不服臺灣高等法院中
華民國110 年4 月29日第二審判決（110 年度上訴字第836 號，
起訴案號：臺灣新北地方檢察署109 年度偵字第10391 號， 109
年度毒偵字第1764號），提起上訴及由原審辯護人代為提出上訴
，本院判決如下：
    主  文
上訴駁回。
    理  由
一、按刑事訴訟法第377 條規定，上訴於第三審法院，非以判決
    違背法令為理由，不得為之。是提起第三審上訴，應以原判
    決違背法令為理由，係屬法定要件。如果上訴理由書狀並未
    依據卷內訴訟資料，具體指摘原判決不適用何種法則或如何
    適用不當，或所指摘原判決違法情事，顯與法律規定得為第
    三審上訴理由之違法情形，不相適合時，均應認其上訴為不
    合法律上之程式，予以駁回。本件原判決認定上訴人游羽逢
    有其事實及理由欄（下稱事實及理由）引用第一審判決犯罪
    事實所載之販賣第二級毒品甲基安非他命犯行，因而維持第
    一審關於論上訴人犯行為時毒品危害防制條例第4 條第2 項
    之販賣第二級毒品罪，經依同條例第17條第2 項規定減輕其
    刑後，處有期徒刑3 年8 月，並諭知相關沒收之部分判決，
    駁回上訴人在第二審之上訴。已詳細敘述所憑之證據及取捨
    、認定之理由。所引用之第一審判決理由壹、三、㈣部分，
    並就上訴人雖供出毒品甲基安非他命係源自麥峮瑋者，惟如
    何無上開條例第17條第1 項減輕或免除其刑規定適用等情，
    予以說明。所為論斷，俱有卷存證據資料可資覆按，從形式
    上觀察，並無採證認事違背經驗法則、論理法則，亦無量刑
    職權之行使有濫用，或其他違背法令之情形。
二、上訴意旨乃謂：其於自始已坦承犯行不諱，且具悔意，所販
    賣毒品數量甚少，獲利亦微，純屬毒友間之互通有無，與一
    般長期及大量販賣毒品之大盤、中盤商相較，其情顯堪憫恕
    。原審未審酌上情，仍維持第一審量處如前之重刑，且未依
    刑法第59條規定酌量減輕其刑，自有量刑失當及判決不適用
    法則之違法等語。
三、惟查：刑罰之量定，係屬事實審法院得依職權自由裁量之事
    項，量刑判斷當否之準據，應就判決之整體觀察為綜合考量
    ，不可摭拾其中片段，遽予評斷，倘以被告之責任為基礎，
    說明審酌刑法第57條所列事項而為刑之量定，若未逾越法定
    刑度，亦未濫用其權限，即無違法。又刑法第59條之酌量減
    輕其刑，必於犯罪之情狀，在客觀上足以引起一般人之同情
    ，認為即予宣告法定最低度刑，猶嫌過重者，始有其適用。
    被告犯罪之情狀是否顯可憫恕，而得適用刑法第59條規定酌
    量減輕其刑，係事實審法院之職權，除其裁量權之行使，明
    顯違反比例原則外，不得任意指為違法。原判決以上訴人之
    責任為基礎，於事實及理由三內詳為說明如何審酌刑法第57
    條所列各款情形而維持第一審所為刑之量定，並敘明上訴人
    之犯罪情狀難認有顯可憫恕之情形，尚與刑法第59條規定有
    間等由。核其刑之量定既未逾越法定刑度，亦未濫用其權限
    ，或違反比例原則，係屬原審量刑職權之適法行使，不容任
    意指為違法。上訴意旨係就原判決已說明之事項及屬原審量
    刑職權之適法行使，持憑己見，重為爭執，與法律規定得為
    第三審上訴理由之違法情形，不相適合。其上訴不合法律上
    之程式，應予駁回。又本院為法律審，於符合刑事訴訟法第
    393 條、第394 條第1 項之要件時，始得依職權調查證據或
    事實，本件並無前開應行調查之情形存在，上訴人上訴本院
    另供出其毒品係源自名為「洪政宏」及「高樞庭」者，並請
    求調查及依法減輕其刑，均不予斟酌，附此敘明。
據上論結，應依刑事訴訟法第395 條前段，判決如主文。
中    華    民    國   110    年    11    月    17    日
                  刑事第四庭審判長法  官  林  立  華  
                                  法  官  林  瑞  斌  
                                  法  官  王  敏  慧  
                                  法  官  李  麗  珠  
                                  法  官  謝  靜  恒  
本件正本證明與原本無異
                                  書記官
中    華    民    國   110    年    11    月    19    日